# 附注披露

提问人：1123050994@ 时间：2020-04-02 08:05:24
请教陈老师
根据新金融工具准则调整了期初数据的科目，在报告披露的时候是 2019 年 1 月 1 号的数据为期初数，还是以 2018 年 12月 31 号的数据为期初数呢？

回答人：chenyiwei
理论上期初数应当是 2018 年 12 月 31 日的数据，即不调整前期比较数据。但在本年度的附注披露中，交易所和国资委都是要求报表的年初数列 2018 年 12 月 31 日数字，但附注的年初数列 2019 年 1 月 1 日安新准则调整后的数字。